

MOHAMAD GENSZA V

WEB DEVELOPER

KONTAK

- Tangerang Selatan, Banten
- mohamadgenszavernando@gmail,com
- 8 genszanando

KEMAMPUAN

- PHP (Codeigniter)
- Javascript
- Ajax, Jquery
- ____ MySQL
- Bootstrap
- Microsoft Office

SERTIFIKAT

- Skill Passport BNSP
- Dicoding Academy Website

WHATSAPP



PROFIL

Saya Gensza dengan 1 tahun pengalaman sebagai Web Developer. Saya telah membuat dan mengembangkan beberapa aplikasi perusahaan seperti Aplikasi Aset, Kontrak & Invoice, Logistik, Cash & Bank dan General Ledger guna untuk meningkatkan efisiensi dan efektifitas data management

PENGALAMAN KERJA

WEB DEVELOPER

PT. MSAL GROUP | Jan 2021 - Sekarang

- Develop Aplikasi Kontrak & Invoice Penjualan
- Develop, Monitoring & Maintenance Aplikasi Aset IT
- Develop Aplikasi Logistik
- Develop Aplikasi Cash & Bank
- Develop Aplikasi General Ledger

HRO

PT. MSAL GROUP | Okt 2020 - Des 2020

- Develop Aplikasi Compare Absensi
- Interview & Seleksi Calon Programmer

PENGALAMAN MAGANG

MAINTENANCE ENGINEER

PT. ALCATEL LUCENT | Jan 2015 - April 2015

PENDIDIKAN

2016

SMK NEGERI 1 TANGSEL

• Teknik Elektronika

2020

UNIVERSITAS PAMULANG

- Tenik Informatika S1
- IPK: 3.53

PORTOFOLIO

https://gensza.github.io/zaverna.github.io/

Perihal: Lamaran Pekerjaan

KepadaYth.

Bapak/Ibu HRD

Dengan Hormat,

Melalui surat lamaran ini saya ingin mengajukan diri untuk melamar pekerjaan sebagai Web Developer.

Berikut ini data singkat diri saya:

Nama : Mohamad Gensza Vernando

Tempat & Tgl.Lahir : Sragen, 01 Mei 1999

Pendidikan akhir : S1 – Jurusan Teknik Informatika

Universitas Pamulang, IPK 3,53

Alamat : Kp. Ciater RT 03/01 Kel. Rawa Mekar Jaya

Serpong, Kota Tangerang Selatan 15310

No HP 085772154850

Email : mohamadgenszavernando@gmail.com

Untuk melengkapi beberapa data yang diperlukan sebagai bahan pertimbangan Bapak/Ibu pimpinan diwaktu yang akan datang, saya lampirkan juga kelengkapan data diri sebagai berikut :

- 1. Daftar Riwayat Hidup (CV).
- 2. Pas Foto Berwarna
- 3. Scan Ijazah
- 4. Scan Transkrip Nilai
- 5. Scan Sertifikat Pendukung

Demikian surat pemohonan pekerjaan ini saya buat dengan sebenar-benarnya. Saya sangat berharap Bapak/Ibu bersedia untuk memberikan kesempatan tes dan wawancara kepada saya, sehingga saya dapat menjelaskan secara lebih rinci tentang potensi yang saya miliki. Atas perhatian Bapak/Ibu saya ucapkan terimakasih.

Hormat Saya,

Mohamad Gensza Vernando S.Kom

Pas Foto Berwarna



Scan Ijazah

THE PROPERTY OF THE PROPERTY O	Nomor UP : 552012020004084
	Nomor UP : 332012020004084
UNIVERSITA	AS PAMULANG
Program Studi Teknik Informatika Terakreo	ditasi SK Nomor : 3671/SK/BAN-PT/Akred/S/X/2017
Membe	rikan Kepada
The first late Application of the Control of the Co	
MOHAMAD GI	ENSZA VERNANDO
Lahir pada tanggal01 Mei 1999	di Sragen
The second and development of second and dev	ljazah
SARJANA KO	MPUTER (S.Kom.)
Dengan segala hak dan kewajiban y	rang melekat pada gelar akademik tersebut.
The second secon	Tangerang Selatan, 1 September 2020
Rektor,	Dekan Fakultas Teknik,
	bin
or. H. Dayar Hidayat, M.M.	Syaiful Bakhri, S.T., M.Eng. Sc., Ph.D.
NIDN 0408046402	NIDN 0421127402



YAYASAN SASMITA JAYA UNIVERSITAS PAMULANG

TERAKREDITASI BAN-PT Nomor: 3671SK/BAN-PT/Akred/S/X/2017

Jalan Surya Kencana No. 1 Pamulang, Kota Tangerang Selatan, Provinsi Banten Telp 021.741 2566 Fax 7470 9855

TRANSKRIP NILAI AKADEMIK

DIBERIKAN KEPADA:

NAMA MAHASISWA

: MOHAMAD GENSZA VERNANDO

FAKULTAS : TEKNIK
PROGRAM STUDI : TEKNIK INFORMATIKA

NIM MAHASISWA

: 2016140429

TEMPAT DAN TANGGAL LAHIR : SRAGEN, 1 MEI 1999

JENJANG PENDIDIKAN : STRATA SATU (S-I)

NO	KODE MK	MATA KULIAH	NILAI	ANGKA	Sks	MUTU
1	TPLE02	KECAKAPAN ANTAR PERSONAL	A	4	2	8
2	TPLD37	PENGANTAR APLIKASI KOMPUTER	A	4	3	12
3	TPLB19	KALKULUS I	В	3	3	9
4	TPLB17	ALGORITMA DAN PEMROGRAMAN I	В	3	2	6
5	TPLB02	PENGANTAR TEKNOLOGI INFORMASI	В	3	2	6
6	FTE01	BAHASA INGGRIS I	A	4	2	8
7	FTB03	PRAKTIKUM FISIKA DASAR 1	В	3	1	3
8	FTB01	FISIKA DASAR I	В	3	2	6
9	TPLU2204	PENDIDIKAN KEWARGANEGARAAN	В	3	2	6
10	TPLU1201	PENDIDIKAN AGAMA	A	4	2	8
11	TPLT2304	KALKULUS 2	В	3	3	9
12	TPLT2207	BAHASA INGGRIS 2	A	4	2	8
13	TPLT2106	PRAKTIKUM FISIKA DASAR 2		4	-	4
14	TPL02209	KOMPUTER DAN MASYARAKAT	A		1	-
15	TPL02208	KOMUNIKASI DATA	A	4	2	8
16	TPL02207	ALGORITHMA DAN PEMROGRAMAN 2	A	4	2	8
17	TPL02206	PRAKTIKUM ALGORITHMA DAN PEMROGRAMAN	В	3	2	6
18	TPLU4203	PENDIDIKAN PANCASILA	A	4	2	8
19	TPL03317	SISTEM OPERASI	A	4	2	8
20	TPL03316	JARINGAN KOMPUTER	A	4	3	12
21	TPL03315	STRUKTUR DATA	В	3	3	9
22	TPL03214	SISTEM BERKAS	В	3	3	9
23	TPL03213	STATISTIK DASAR	A	4	2	8
24	TPL03212	ALJABAR LINIER DAN MATRIKS	A	4	2	8
25	TPL03210	BAHASA INGGRIS 3	В	3	2	6
26	TPLU4205		В	3	2	6
27	TPL04324	BAHASA INDONESIA	A	4	2	8
28	TPL04324	PEMROGRAMAN 1	A	4	3	12
29	TPL04222	BASIS DATA I	В	3	2	6
30		PRAKTIKUM JARINGAN KOMPUTER	A	4	2	8
31	TPL04221 TPL04220	GRAPH TERAPAN	A	4	2	8
32		STATISTIK LANJUT	В	3	2	6
	TPL04219	PRAKTIKUM STRUKTUR DATA	A	4	2	8
33	TPL04218	BAHASA INGGRIS 4	A	4	2	8
34	TPL07239	METODE PENELITIAN	В	3	2	6
35	TPL05331	PEMROGRAMAN 2	C	2	3	6
36	TPL05330	PEMROGRAMAN WEB I	В	3	3	9
37	TPL05270	PENGANTAR ORGANISASI DAN BISNIS	A	4	2	8
38	TPL05229	BASIS DATA 2	В	3	2	6
39	TPL05228	ANALISA DAN PERANCANGAN SISTEM	A	4	2	8
40	TPL05227	TEKNIK RISET OPERASIONAL	В	3	2	6
41	TPL05226	TEORI BAHASA & AUTOMATA	В	3	2	6
42	TPL05225	PRAKTIKUM BASIS DATA	A	4	2	8
43	TPL06338	ARSITEKTUR DAN ORGANISASI KOMPUTER	В	3	3	9
44	TPL06337	KECERDASAN BUATAN	A	4	3	12
45	TPL06336	PEMROGRAMAN WEB 2	A	4	3	12
16	TPL06335	REKAYASA PERANGKAT LUNAK	В	3	3	9
17	TPL06271	MOBILE PROGRAMMING	В	3	2	6
18	TPL06234	KOMPUTER GRAFIK I	A	4	2	8
9	TPL06233	KERJA PRAKTEK	В		_	6
0	TPL06232	TEKNIK KOMPILASI		3	2	-
1	TPL07345	TESTING DAN QA PERANGKAT LUNAK	В	3	2	9

INDERS PRESTASI RUMULATIF (IPR)			(Tiga koma Lima Tiga)				
INDEKS PRESTASI KUMULATIF (IPK)				3,53			
JUMLAH				146	515		
13	TPL0013	LOGIKA INFORMATIKA	A	4	3	12	
62	TEK0042	FISIKA DASAR 2	A	4	2	8	
61	TPL08246	ETIKA PROFESI	A	4	2	- 8	
60	TPL08647	TUGAS AKHIR (SKRIPSI)	A	4	6	24	
59	TPL0122	MATEMATIKA DISKRIT	В	3	2	6	
58	TPL07240	E-COMMERCE	A	4	2	8	
57	TPL07241	MANAJEMEN PROYEK INFORMATIKA	В	3	2	6	
56	TPL07272	KEAMANAN KOMPUTER	A	4	2	8	
55	TPL07273	SISTEM INFORMASI MANAJEMEN	В	3	2	6	
54	TPL07342	METODE NUMERIK	A	4	3	12	
53	TPL07343	INTERAKSI MANUSIA DENGAN KOMPUTER	A	4	3	12	
52	TPL07344	SISTEM PENUNJANG KEPUTUSAN	A	4	3	12	
NO	KODE MK	MATA KULIAH	NILAI	ANGKA	Sks	MUTU	

PREDIKAT KELULUSAN : CUM LAUDE (Dengan Pujian)

JUDUL SKRIPSI : PERANCANGAN APLIKASI PENGELOLAAN KONTES BURUNG KICAU BERBASIS WEB PADA CAHAYA ENTERPRISE

REKTOR,

Dr. H. DAYAT HIDAY NIDN.0408046402



TANGERANG SELATAN, 1 SEPTEMBER 2020 DEKAN FAKULTAS TEKNIK,

SYAIFUL BAKHRI, ST., M.Eng.Sc., Ph.D. %
NIDN:0421127402

Scan Sertifikat Pendukung

1. Skill Passport BNSP



2. Dicoding Academy - Website

